臺灣高雄地方法院刑事判決　　　　　　　96年度易字第2066號
公　訴　人　臺灣高雄地方法院檢察署檢察官
被　　　告　甲○○
　　　　　　　　　　（另案於台灣高雄第二監獄執行中）
上列被告因違反毒品危害防制條例案件，經檢察官提起公訴（96
年度毒偵字第4588號），嗣因被告就被訴事實為有罪陳述，經本
院告知簡式審判程序意旨，且聽取公訴人及被告意見後，裁定依
簡式審判程序審理並判決如下：
    主  文
甲○○施用第二級毒品，累犯，處有期徒刑陸月，如易科罰金，
以新台幣壹仟元折算壹日。扣案殘留第二級毒品甲基安非他命之
吸食器壹只沒收銷燬之。
    事  實
一、甲○○前因竊盜案件，經本院91年度簡字第857 號判決判處
    有期徒刑5 月確定，於民國92年6 月25日執行完畢。另因施
    用毒品案件，經本院以93年度毒聲字第368 號裁定送觀察、
    勒戒後，認有繼續施用毒品傾向，再以93年度毒聲字第886
    號裁定令入戒治處所施以強制戒治，嗣於93年12月15日執行
    完畢釋放，另由台灣高雄地方法院檢察署檢察官以93年度戒
    毒偵字第1202號為不起訴處分確定。詎其猶不知悛悔，竟於
    前開強制戒治執行完畢釋放後5 年內，基於施用第二級毒品
    甲基安非他命之犯意，於96年5 月1 日10時許，在高雄縣燕
    巢鄉○○路旁某處，以將甲基安非他命置入吸食器內燃燒加
    熱之方式，非法施用第二級毒品甲基安非他命1 次。旋於96
    年5 月1 日11時30分許在上址為警查獲，並經其同意後採尿
    送驗，始查悉上情，另扣得殘留第二級毒品甲基安非他命之
    吸食器1 支。
二、案經高雄縣政府警察局岡山分局報請台灣高雄地方法院檢察
    署檢察官偵查起訴。
    理  由
一、本件被告甲○○係違反毒品危害防制條例第10條第2 項之施
    用第二級毒品罪，其法定刑為死刑、無期徒刑、最輕本刑為
    3 年以上有期徒刑以外之罪，於準備程序進行中，被告就被
    訴事實為有罪之陳述，由受命法官告知簡式審判程序之要旨
    並聽取其與公訴人之意見，經被告同意適用簡式審判程序後
    ，本院亦認無不得或不宜改依簡式審判程序進行之處，爰依
    刑事訴訟法第273 條之1 第1 項、第284 條之1 規定裁定裁
    定進行簡式審判程序，合先敘明。
二、上揭事實，業有尿液採證檢驗對照表及台灣檢驗科技股份有
    限公司96年5 月16日濫用藥物尿液檢驗報告各1 件在卷可稽
    ，另扣得被告持有之吸食器1 只可資佐證。又上開吸食器經
    送請臺灣高雄醫學大學附設中和紀念醫院加以鑑驗，呈現第
    二級毒品甲基安非他命陽性反應，亦有該院0000-000號檢驗
    報告1 份在卷可查，復據被告於本院審理中坦認上情不諱，
    足徵被告之自白核與事實相符，堪予採信。另查，被告前因
    施用毒品案件，經裁定送觀察、勒戒後，認有繼續施用毒品
    傾向，再以裁定令入戒治處所施以強制戒治，嗣於93年12月
    15日執行完畢釋放，另由台灣高雄地方法院檢察署檢察官以
    93年度戒毒偵字第1202號為不起訴處分確定等情，有臺灣高
    等法院被告前案紀錄表1 份附卷可參，足認被告確於前開強
    制戒治執行完畢釋放後、5 年內再犯毒品危害防制條例第10
    條第2 項之罪。職是，本件事證明確，被告犯行洵堪認定，
    自應依法論科。
三、查甲基安非他命係毒品危害防制條例第2 條第2 項第2 款所
    定第二級毒品，依法不得持有、施用及販賣。核被告甲○○
    所為，係違反毒品危害防制條例第10條第2 項施用第二級毒
    品罪。其施用第二級毒品甲基安非他命前、後分別持有甲基
    安非他命之低度行為，應為施用之高度行為所吸收，均不另
    論罪。再被告前因竊盜案件，經本院91年度簡字第857 號判
    決判處有期徒刑5 月確定，於92年6 月25日執行完畢一節，
    有前開臺灣高等法院被告前案紀錄表附卷足憑，是其前受有
    期徒刑執行完畢後，5 年內故意再犯有期徒刑以上之本罪，
    應論以累犯並加重其刑。爰審酌被告前因施用毒品案件，經
    施以觀察、勒戒及強制戒治後，竟再為本件施用毒品犯行，
    足見其惡習已深，且戒絕毒癮之意志不堅，未能體悟施用毒
    品對自己、家人造成之傷害及社會之負擔，自屬可議；惟念
    其於犯後態度良好，並能坦承犯行，及施用毒品本質上係屬
    戕害自身健康之行為，尚未直接危害他人，反社會性程度應
    屬較低等一切情狀，量處如主文所示之刑，並諭知易科罰金
    折算標準，以資懲儆。此外，扣案之吸食器1 只經檢驗結果
    呈現甲基安非他命陽性反應，業如前述，因其內殘餘毒品已
    無法析離，應將之同視為第二級毒品無訛，從而不問屬於犯
    人與否，應依毒品危害防制條例第18條第1 項前段規定沒收
    銷燬之。
據上論斷，應依刑事訴訟法第273 條之1 第1 項、第299 條第1
項前段，毒品危害防制條例第10條第2 項、第18條第1 項前段，
刑法第47條第1 項、第41條第1 項前段，判決如主文。
中　　華　　民　　國　　96　　年　　7 　　月　　23　　日
                  刑事第四庭  法  官 陳明呈
以上正本證明與原本無異。
如不服本判決應於收受本判決後10日內向本院提出上訴書狀，並
應敘述具體理由，如未敘述上訴理由者，應於上訴期間屆滿後20
日內補提理由書狀於本院（均須按他造當事人之人數附繕本）「
切勿逕送上級法院」。
中　　華　　民　　國　　96　　年　　7 　　月　　27　　日
 　　　　　　　　　　　　　　 書記官 林明忠
附錄本判決論罪科刑之法條：
毒品危害防制條例第10條
施用第一級毒品者，處6 月以上5 年以下有期徒刑。
施用第二級毒品者，處3 年以下有期徒刑。
